# 三方合作的会计处理？

提问人：iam245 时间：2013-03-09 11:56:04
我公司A（活动策划公司）与B公司及C 电视台合作一项目（录制一电视节目），由B公司出钱，资金进入A 公司的一个专用帐户统筹策划，支付给B公司和其他费用支出，电视节目版权归ABC三方共用，A和B公司都是为了进行公益入和文化宣传推广，若版权未卖出，该项目并无实际收入，我公司A如何时行会计核算？

回答人：chenyiwei
需根据各方的权利义务关系、收益和风险的分担情况等确定如何进行会计处理。 建议先查阅一下本版面上对于合作开发房地产如何进行会计处理的相关讨论。很重要的一点是：该合作项目由谁主导；主导方是否向其他合作方承诺保本和保底收益。

回答人：chenyiwei
你参考一下这个帖子：http://bbs.esnai.com/forum.php?m ... p;page=6#pid5593477

回答人：chenyiwei
回复 iam245 的帖子
这种交易虽然会形成三方共享的版权，但一般不会在无形资产中核算，更通用的做法是作为存货。（参照《电影企业会计核算办法》的相关规定）
你说的情况，由你方主导（控制）该项目，对其他合作方不承诺保本和固定收益，则其他合作方投入的资金应作为“合作方权益”列示，属于权益而不是负债性质的项目。形成存货或者无形资产时，一般理解也是全额将其成本反映在你公司的账面（与你公司对该项目的主导和控制地位相对应，也包括了对工作成果的控制），但同时在所有者权益部分反映其他两个合作方在该合作项目的资产和负债中所享有或应承担的份额。（你可以把此处的“合作方权益”项目想象为合并报表中的少数股东权益，以便于理解）

回答人：chenyiwei
回复 iam245 的帖子
1 、不建议发生支出时直接费用化处理，除非是无法确保未来经济利益的流入。否则会出现制作期间发生大额损失，以后取得收入时没有对应成本配比的不合理情况，可能难以解释。
2 、其他合作方投入的资金，你公司并不承诺保证本金安全和保底收益，因此不是你公司的负债，而是类似于少数股东权益的性质，所以应当在你公司报表的股东权益大类中单设“合作方权益”项目予以列示。你可以把这个项目的性质理解为类似于合并报表中的少数股东权益。

回答人：chenyiwei
回复 iam245 的帖子
原先的《电影企业会计核算办法》把合作摄制中其他合作方投入的资金作为负债，即“预收制片款”，但实际上并不严格符合负债的定义，因此我还是倾向于为其单设一个权益科目，如“合作方权益”之类，并且在摄制完成时，如果按约定由各方按份共有其版权的，则按其他方享有的比例确定的份额，借记“合作方权益”，贷记库存商品，这样库存商品的余额只是本企业按比例享有权益的份额对应的账面价值。

提问人：iam245 时间：2013-03-27 21:04:49
太感谢了。我公司为活动策划公司，可以按照“财政部关于印发《电影企业会计核算办法》的通知财会[2004]19号”来进行会计处理吗？因为这个办法是适用用电影或电视台企业的，我公司并不属于这类型企业。我公司（活动策划）的经营范围并没有影视制作这一内容，但多方合作的这一电视节目的成本费用实际是由我公司的帐户支付出去的

回答人：chenyiwei
即，参照执行原制度下的行业核算办法中的规定，以与新准则下的基本原则和基本规定不冲突为限。

回答人：chenyiwei
在一定程度上可以参照。但该办法是在原会计制度体系下的文件，对合作摄制等的规定与新准则下的原则（我上面所述的“合作方权益”的处理方式）不一致，对这部分不应参照。

提问人：iam245 时间：2013-03-29 21:07:55
第 4 步库存商品的核算，借：库存商品－XX节目 100 贷：生产成本 100 ；借：预收制片款－XX节目 100 贷：库存商品－成本备抵66.67，那么贷方还有一个 33.33 要计入什么科目呢？不知你明不明白我的意思，这样处理合不合理呢？

回答人：chenyiwei
该33.33即保留在存货中，后续随着收入的实现逐步结转成本（例如采用计划收入比例法）。

提问人：iam245 时间：2013-03-30 11:25:28
陈版，可能我没表达清楚，存货中，库存商品是借方还有33.33，现在对应这个数，在贷方的33.33不知对应什么科目。（ 1 － 4 步中，制片备用金 100 ，银行存款 100 ，生产成本 100 ，预收制片款 100 ，都互相抵销了，最后只有库存商品借方余额 33.33，那么与些对应的贷方科目应是什么？）

回答人：chenyiwei
投入的制片款中归属于你公司自己的部分.

提问人：iam245 时间：2013-03-31 08:00:39
不明白，投入的制片款中归属于你公司自己的部分，对应的会计科目是什么？

回答人：chenyiwei
例如，实际发生制片款支出 300 ，但另外两方按约定只投入资金 200 ，则超过的 100 就是主办方用自有资金支出的，对应于银行存款等科目。

提问人：chenyiwei 时间：2013-03-31 10:24:10
回复 iam245 的帖子
如果主办方自己实际上并未在片子制作方面投入资金，则这部分存货对应的经济利益其实是另外两个合作方让渡给本企业的，项目结束后可确认为本企业的收入。
即，制作完成后，如果按约定剩余的33.33实际上就已经是本企业的收入，无论后续发行和利润情况如何，另两方都无权再索取该款项，即可以确认为本企业的营业收入。你说的33.33的贷方科目是本企业（主办方）的营业收入，可以理解为主办方在这个过程中提供管理服务应当获得的报酬，报酬的对价是非货币形式的，即在节目版权中享有的1/3权益。

回答人：chenyiwei
回复 iam245 的帖子
如果主办方自己实际上并未在片子制作方面投入资金，则这部分存货对应的经济利益其实是另外两个合作方让渡给本企业的，项目结束后可确认为本企业的收入。
即，制作完成后，如果按约定剩余的33.33实际上就已经是本企业的收入，无论后续发行和利润情况如何，另两方都无权再索取该款项，即可以确认为本企业的营业收入。你说的33.33的贷方科目是本企业（主办方）的营业收入，可以理解为主办方在这个过程中提供管理服务应当获得的报酬，报酬的对价是非货币形式的，即在节目版权中享有的1/3权益。

提问人：iam245 时间：2013-03-31 10:29:22
不行吧，项目完成后也要版权卖出去了才有实际的收入呀，这样处理，事实没取得收入还要负担相应的税费，

回答人：chenyiwei
其实取得版权的公允价值就可以认为是一项非货币性的收入。如果你认为确认收入不合适，则可以将其确认为递延收益，在其后摊销，与存货成本的结转相配比。

提问人：iam245 时间：2013-03-31 10:56:16
谢谢！由于我方非电影或电视企业，我想引入共同控制经营这样的核算，但是没有实际案例可以借鉴，担心不被税局认可

回答人：chenyiwei
还是先要把各方之间的关系搞清楚。上面对核算方法的讨论都是假设你方作为主办方可以控制或者主导这个项目，如果是这种情况那就不是共同控制经营了。

提问人：iam245 时间：2013-03-31 23:21:29
头痛，由于我方非电影或电视企业，按其办法进行核算在实际工作中应是不可以的，例如某个律师事务所做起了衣服生产的核算，这应是超范围经营了，到时确认收入时开出的发票也对应不上，这类的帐在实务中到底要如何建帐？我现在是越来越糊涂了{}

回答人：chenyiwei
会计上还是以真实、公允反映为第一要务。至于超范围经营的问题，建议查阅《企业经营范围登记管理规定》等相关规定，关注是否存在违反法律法规的风险，必要时就可能面临的处罚等在合理估计的基础上计提预计负债。

提问人：iam245 时间：2013-04-01 01:03:10
谢谢陈版，请问如果在三方的协议中说帐户中支出的钱的用途要支会各方，是共同控制经营的意思吗？怎样条件才是由某一方控制和主导。我的理解是节目制作的钱的进出都在我公司，应是我公司主导这个项目。

回答人：chenyiwei
仅仅依据“节目制作的钱的进出都在我公司”不能必然得出由我公司主导的结论。关键是该合作项目的财务、运营、市场等方面的问题，你公司有无单方面的决定权，还是必须三方协商一致。

提问人：iam245 时间：2013-04-01 10:46:17
回复 iam245 的帖子
协议上基本都是说要协商一致的。真的很难处理，共同控制经营都没有案例可供参照，还有确认收入时，受实际开票内容的限制，有关的成本结转也会是很大问题，这样的帐真不知怎么做（实务中还是要符合税务的规定，自己搞出来的会计处理税务风险太大）

回答人：chenyiwei
建议再详细看看相关协议，并考虑实际履行情况，以确定本企业作为主办方对合作项目具有控制还是共同控制。如果是共同控制的，则可以按照共同控制经营处理。会计和税务是两个独立体系，不应因为税务考虑而干扰会计处理

提问人：iam245 时间：2013-04-02 03:33:21
陈版，如果是协议中约定取得利润后要先还投资方钱的，那投资方投入的钱应是我方的负债吧？

回答人：chenyiwei
这种情况下，属于你方负债的可能性相对较大，因为合作方享有取得本金和收益的优先权。